【裁判字號】    94,易,1759
【裁判日期】    950302
【裁判案由】    竊盜
【裁判全文】
臺灣板橋地方法院刑事判決              94年度易字第1759號
公  訴  人  臺灣板橋地方法院檢察署檢察官
被      告  甲○○
上列被告因竊盜案件，經檢察官提起公訴（九十四年度偵字第二
○三四三）及移送併案審判（九十五年度偵字第一七二號），於
被告為有罪之陳述後，本院合議庭裁定由受命法官獨任依簡式審
判程序審理，茲判決如下：
    主  文
甲○○攜帶兇器而竊盜，累犯，處有期徒刑玖月。扣案六角扳手
壹支沒收。
    事  實
一、甲○○前因違反肅清煙毒條例案件，經本院以八十四年度訴
    字第三八一號判處有期徒刑三年二月確定，於民國八十五年
    十一月七日假釋；惟於假釋期間內再因違反肅清毒條例案件
    ，經本院以八十六年度訴字第一八九九號判處有期徒刑三年
    八月，經與前開經撤銷假釋之殘刑接續執行，於九十年三月
    八日再度假釋；惟於假釋期間內又因施用毒品違反毒品危害
    防制條例案件經送觀察勒戒及強制戒治，並撤銷前開假釋執
    行殘刑，甫於九十四年二月十四日執行完畢。
二、詎甲○○仍不知悛悔，於九十四年十一月九日十二時許，在
    臺北縣三峽鎮○○路三三○巷巷口，適見乙○○所有車牌號
    碼為四七三一─ＭＱ號自用小貨車停放於上開巷口，其見狀
    為供自己代步使用之目的，竟萌生意圖為自己不法所有之犯
    意，持先前所拾得無主物而為其所有並足供為兇器使用之六
    角扳手乙支，插入上開車輛之電門鑰匙孔並轉動而發動引擎
    後，將該車駛離而竊取之。嗣於同年月十七日十四時二十分
    許，甲○○駕駛所竊得之上開車輛搭載不知情之友人劉貴烈
    行經臺北縣三峽鎮○○路三四○號旁時，為警發現所駕係失
    竊車輛而攔停查獲，並扣得其所有之六角扳手乙支。
二、案經臺北縣政府警察局三峽分局報告臺灣板橋地方法院檢察
    署檢察官偵查起訴。
    理  由
一、上揭犯罪事實及查獲過程，迭據被告甲○○於警詢、偵查及
    本院審理中均自白不諱，核與被害人乙○○於警詢中指述之
    遭竊情節及證人劉貴烈於警詢中所述之查獲過程合致，堪信
    被告之自白應與事實相符。此外，並有卷附贓物認領保管單
    乙份、現場相片四幀、車輛竊盜車牌失竊資料個別查詢報表
    乙份、車輛車牌失竊作業查獲車輛認可資料報表乙份及扣案
    六角扳手乙支等可資佐證，本件事證已臻明確，被告如事實
    欄所載之犯行堪為認定，應予依法論科。
二、查被告攜帶行竊使用之六角扳手乙支係金屬材質，長約二十
    公分，尾端扁銳，其力能插入車輛電門鑰匙孔並轉動而發動
    引擎，此經被告自陳甚明，復有相片乙幀存卷可據，是如以
    之攻擊人體，客觀上顯足以造成相當之傷害，堪認具殺傷力
    而足供兇器之使用。核被告所為，係犯刑法第三百二十一條
    第一項第三款之攜帶兇器竊盜罪。又被告前有如事實欄所載
    科刑執行之紀錄，此有臺灣高等法院被告全國前案紀錄表附
    卷足參，其於有期徒刑執行完畢五年以內再犯本件最重本刑
    為有期徒刑以上之罪，為累犯，應依刑法第四十七條之規定
    加重其刑。爰審酌被告有如事實欄所載之多次犯罪前科，素
    行不佳，因一己便利之私驟起盜心，動機可議，所竊取之物
    品價值非微，然已由被害人領回，造成之危害尚非重大，且
    被告在偵審中均能坦認犯行，犯罪後態度尚稱良好等一切情
    狀，量處如主文所示之刑，以示儆懲。扣案之六角扳手乙支
    ，為被告所有供本件犯罪所用之物，業據被告陳明在卷，應
    依刑法第三十八條第一項第二款之規定，併為沒收之諭知。
三、移送併辦部分應退由檢察官另為處理之部分：
  (一)臺灣板橋地方法院檢察署九十五年度偵字第一七二號併案意
    旨略以：被告甲○○意圖為自己不法之所有，於民國九十四
    年十二月十八日五時許，在臺北縣三峽鎮○○街四十巷一號
    前，竊取劉麗娟所有車牌號碼為ＫＦ─六四八二號自用小客
    車乙部，嗣於同日十七時三十分許，為警在臺北縣三峽鎮○
    ○路○段與環河路口查獲，因認被告就此涉犯刑法第三百二
    十條第一項之竊盜罪嫌，並與本件起訴部分有連續犯之裁判
    上一罪關係，為起訴效力所及而移送本院併為審判。
  (二)訊之被告固坦認上開查獲事實，惟堅詞否認有此等竊盜犯行
    ，辯以該車係友人劉正平向一年不詳綽號「阿順」之成年男
    子所借用，由伊駕駛而與劉正平一同前往臺北縣三峽鎮○○
    路訪友，於途中即為警查獲等語。經查：依被告上開供述，
    其取得該車係自友人處收受而得，在別無其他事證可認該車
    係其竊盜而來之情形下，被告就此固不無收受贓物犯罪之可
    能，然是否能認確係其所竊取，容非無疑。況被告經起訴之
    竊盜行為（即九十四年十一月九日之竊車行為），係其臨時
    起意而為之，此經被告於本院審理中自陳甚明，是縱使移送
    併辦部分成竊盜犯罪，亦非基於本件起訴部分之概括犯意所
    為，而不具連續犯之裁判上一罪關係，自非起訴效力所及。
    是以併辦部分既非本起訴效力所及，本院依法無從審判，應
    由檢察官另為適法之處理，併此敘明。
據上論斷，應依刑事訴訟法第二百七十三條之一第一項、第二百
九十九條第一項前段，刑法第三百二十一條第一項第三款、第四
十七條、第三十八條第一項第二款，判決如主文。
本案經檢察官曾文鐘到庭執行職務。
中    華    民    國    95    年    3     月    2     日
                  刑事第十庭    法  官  楊  博  欽
以上正本證明與原本無異
如不服本判決應於送達後十日內向本院提出上訴狀
                                書記官  曾美滋
中    華    民    國    95    年    3     月    2     日
附錄本案論罪科刑法條全文：
中華民國刑法第三百二十一條
  犯竊盜罪而有左列情形之一者，處六月以上、五年以下有期徒刑：
  一  於夜間侵入住宅或有人居住之建築物、船艦或隱匿其內而
      犯之者。
  二  毀越門扇、牆垣或其他安全設備而犯之者。
  三  攜帶兇器而犯之者。
  四  結夥三人以上而犯之者。
  五  乘火災、水災或其他災害之際而犯之者。
  六  在車站或埠頭而犯之者。
  前項之未遂犯罰之。


司法院資訊處製作；財團法人民間司法改革基金會備份。
